Inventaris van het archief van het Nederlandse Gezantschap, later de Ambassade in Roemenië, 1955-1974
Nationaal Archief, Den Haag
Het eerste gedeelte van de concordans verwijst naar de dossierinventaris van het archief van het Nederlands Gezantschap in Roemenië te Boedapest over de periode 1955 - 1964.
Het tweede gedeelte van de concordans verwijst naar de dossierinventaris van het archief van het Nederlands Gezantschap in Roemenië te Boedapest over de periode 1955 - 1964.
Het derde gedeelte van de concordans verwijst naar de dossierinventaris van het geheim archief van de Nederlands Gezantschap in Roemenië te Boedapest over de periode 1955 - 1964.
Het vierde gedeelte van de concordans verwijst naar de dossierinventaris van het archief van het Nederlands Gezantschap, later de Ambassade in Roemenië te Boekarest over de periode 1965 - 1974.
Het vijfde gedeelte van de concordans verwijst naar de dossierinventaris van het geheim archief van de Nederlands Gezantschap, later de Ambassade in Roemenië te Boekarest over de periode 1965 - 1974.
1. Concordans verwijzend naar het archief van het archief van het Nederlands Gezantschap in Roemenië over de periode 1955 - 1964
10
270 17
270 18
270 19
270 20
281.11 14
321.210.3 29
600 41
601.1 46
601.2 47
610.20 44
610.21 38
610.22 36
612.1 51
614.02 61
614.04 63
614.1 59
614.51 62
650 67
813.33 70
911 77
911.30 74
912.20 99
912.20 102
912.20 143
912.20 159
913.121 162
923 170
2. Concordans verwijzend naar het archief van het archief van het Nederlands Gezantschap in Roemenië over de periode 1955 - 1964
9
272 86
281 25
610.22 64
613.211.4 53
815 69
902 79
911.1 78
912 104
912 115
912 127
912 129
912.11 16
912.22 98
913.14 161
921 169
994 177
996 176
3. Concordans verwijzend naar het geheim archief van de Nederlands Gezantschap in Roemenië over de periode 1955 - 1964
192
24 195
901 197
4. Concordans verwijzend naar het archief van het Nederlands Gezantschap, later de Ambassade in Roemenië over de periode 1965 - 1974
1
2
3
4
5
6
7
8
11
10 13
163.224 12
211 28
231 27
270 21
270 22
270 23
270 24
271.3 26
272 87
272 91
272 92
272 93
281.11 15
300 33
312 32
321.210.2 30
322.24 31
413.112.11 34
554 35
600 48
610.1 50
610.11 49
610.20 45
610.20/613.211.7 39
610.22 37
610.30 40
610.301 42
610.301 43
612.1 52
613.02 55
613.02 56
613.11 58
613.210.12 57
613.211.0 54
614.04 66
614.1 60
614.51 65
712 68
810.1 71
810.3 73
812.0 72
817.3/911.34 85
902 84
911.2 76
911.2 90
911.21 88
911.21 94
911.21 95
911.21 96
911.21 97
911.30 75
911.31 83
911.32 81
911.33 80
912.12 163
912.2 89
912.2 100
912.2 101
912.2 103
912.2 105
912.2 106
912.2 107
912.2 108
912.2 109
912.2 110
912.2 111
912.2 112
912.2 113
912.2 114
912.2 116
912.2 117
912.2 118
912.2 119
912.2 120
912.2 121
912.2 122
912.2 123
912.2 124
912.2 125
912.2 126
912.2 128
912.2 130
912.2 131
912.2 132
912.2 133
912.2 134
912.2 135
912.2 136
912.2 137
912.2 138
912.2 139
912.2 140
912.2 141
912.2 142
912.2 144
912.2 145
912.2 146
912.2 147
912.2 148
912.2 149
912.2 150
912.2 151
912.2 152
912.2 153
912.2 154
912.2 155
912.2 156
912.2 157
912.2 158
912.2 160
912.2 166
912.2 167
912.2 187
912.3 164
913.1 168
913.1 185
913.10 165
913.521 183
921.20 175
921.310 184
921.310 186
921.350 172
921.352 171
921.353 173
921.353 174
995 82
996 179
996 180
996 181
996 182
996 190
996 191
998 178
999 188
999 189
5. Concordans verwijzend naar het geheim archief van de Nederlands Gezantschap, later de Ambassade in Roemenië over de periode 1965 - 1974
193
102 194
563 196
912.2 199
912.2 200
913.51 198
921.1 203
921.310 202
999 201
999 204
Beschrijving van de series en archiefbestanddelen
- Algemeen archief, I.
  - Algemeen, 0
    - Indexen op ingekomen en uitgegane open-, code- en telexberichten en brieven aan het Nederlandse Ministerie van Buitenlandse Zaken en vice versa (accusatiekaarten)., 1962-1974; 1; 1 pak
    - Agenda's van ingekomen en uitgegane stukken., 1964-1974; 2-8; 7 delen
      - 1964 juli 29 - 1966 juni 27 (t/m agendanr. 800)., 2
      - 1966 juni 27 - 1967, 3
      - 1968 jan. 01 - 1970 nov. 30 (t/m agendanr. 2103)., 4
      - 1970 nov. 30 - 1971, 5
      - 1972, 6
      - 1973, 7
      - 1974, 8
    - Dossierinventarissen van het archief van het Nederlands Gezantschap, later de Ambassade in Roemenië over de periode 1955 - 1974., 1965-1976; 9-11; 3 stukken
      - Periode 1955 - 1964. 1967-1976, 9-10
        - Eerste zending, 1967, 9
        - Tweede zending, 1976, 10
      - Periode 1965 - 1974, 1965-1974, 11
  - Organisatie, 1
    - Stukken betreffende de woning van de familie Dozy te Boekarest, welke in gebruik is bij personeel van de ambassade van Israël., 1955-1969; 12; 1 pak
    - Stukken betreffende het opstellen van rapporten met algemene en praktische gegevens over Roemenië voor nieuwe medewerkers op een Nederlandse diplomatieke post (postrapporten)., 1965-1976; 13; 1 omslag
  - Protocol, 2
    - Stukken betreffende het aanbieden van geloofs- en terugroepingsbrieven van Nederlandse chefs de mission aan de president van Roemenië., 1953-1974; 14-15; 1 pak en 1 omslag
      - 1953-1964, 14
      - 1966-1974, 15; pak
    - Stukken betreffende het corps diplomatiek in Roemenië., 1954-1961; 16; 1 omslag
    - Stukken betreffende aangelegenheden met betrekking tot het Nederlands Koninklijk Huis., 1955-1974; 17-24; 2 pakken en 6 omslagen
      - Biografieën van de leden, 1955-1960, 17
      - Huwelijk van prinses Irene en het zilveren huwelijksfeest van koningin Juliana en prins Bernhard, 1961-1970, 18
      - Overlijden van prinses Wilhelmina, 1962-1963, 19
      - Huwelijk van prinses Margriet, 1965-1967, 20
      - Huwelijk van prinses Beatrix, 1966-1969, 21; pak
      - Geboorte van prins Willem-Alexander, 1967, 22
      - Bezoek van prins Bernhard aan Roemenië van november 1971, 1971-1972, 23
      - Viering van Koninginnedag, 1971-1974, 24; pak
    - Stukken betreffende de wijzigingen in de diplomatieke vertegenwoordigingen in Roemenië., 1959-1963; 25; 1 omslag
    - Stukken betreffende het overlijden van president Gheorghiu-Dej van Roemenië., 1965; 26; 1 omslag
    - Stukken betreffende de deelname van de Nederlandse ambassadeur te Boekarest aan ceremoniële aangelegenheden., 1965-1969; 27; 1 omslag
    - Stukken betreffende de viering van officiële feestdagen in Roemenië., 1970-1974; 28; 1 omslag
  - Juridische aangelegenheden, 3
    - Stukken betreffende nationaliteitsaangelegenheden in Roemenië., 1958-1974; 29-30; 1 pak en 1 omslag
      - 1958, 29
      - 1970-1974, 30; pak
    - Stukken betreffende de aanvaarding van de Wet Amnestie- en Gratieverlening in Roemenië ter gelegenheid van het twintigjarig bestaan van de republiek., 1967-1968; 31; 1 omslag
    - Stukken betreffende de sluiting van de Veterinaire Overeenkomst tussen Nederland en Roemenië., 1967-1968; 32; 1 omslag
    - Stukken betreffende de vervanging van het Wetboek van Strafrecht in Roemenië., 1967-1970; 33; 1 omslag
  - Aangelegenheden van openbare orde, 4
    - Stukken betreffende visumaangelegenheden van Roemenië en visum-overeenkomsten tussen Roemenië en andere landen., 1965-1974; 34; 1 pak
  - Verkeer en vervoer, 5
    - Stukken betreffende de luchtvaartaangelegenheden van Roemenië., 1965-1974; 35; 1 omslag
  - Economie, migratie, 6
    - Economie, 6.1
      - Algemeen, 6.1.1
        - Stukken betreffende de economische betrekkingen van Roemenië met andere landen., 1957-1974; 36-40; 2 pakken en 3 omslagen
          - Diverse landen. 1958-1974, 36-37
            - 1958-1964, 36
            - 1968-1974, 37; pak
          - Nederland. 1957-1974, 38-40
            - Algemeen. 1957-1970, 38-39
              - 1957-1958, 38
              - 1966-1970, 39
            - Economische en technische samenwerking, 1967-1974, 40; pak
        - Stukken betreffende de economische ontwikkelingen in Roemenië., 1958-1974; 41-43; 1 pak en 2 omslagen
          - 1958-1964, 41
          - 1970-1973, 42; pak
          - 1974, 43
        - Stukken betreffende de positie van Roemenië in de Council for Mutual Economic Assistance (COMECON)., 1958-1974; 44-45; 1 pak en 1 omslag
          - 1958-1963, 44
          - 1965-1974, 45; pak
        - Stukken betreffende de bezoeken van Nederlandse handelsmissies aan Roemenië en vice versa., 1959-1964; 46-47; 2 omslagen
          - Bezoeken van Roemeense handelsmissies aan Nederland, 1959-1964, 46
          - Bezoeken van Nederlandse handelsmissies aan Roemenië, 1960-1962, 47
        - Stukken betreffende de algemene economische berichtgeving over Roemenië., 1965-1969; 48; 1 omslag
        - Stukken betreffende de ontwikkeling van de staatshandelsinstellingen van Roemenië., 1966-1974; 49; 1 omslag
        - Stukken betreffende de verhouding van Nederland met de Kamer van Koophandel en Industrie in Roemenië., 1971-1974; 50; 1 omslag
      - Openbare geldmiddelen, 6.1.2
        - Stukken betreffende de begroting van Roemenië over 1962., 51; 1 omslag
        - Stukken betreffende de ontwerp-begroting van Roemenië over 1966., 1966-1967; 52; 1 omslag
      - Goederen, 6.1.3
        - Stukken betreffende de handelsbetrekkingen van Roemenië met Cuba en de Sovjet-Unie., 1961; 53; 1 omslag
        - Stukken betreffende de vrijhandel en restricties inzake in- en uitvoerpolitiek van Roemenië., 1965-1972; 54; 1 omslag
        - Stukken betreffende nationalisatie door Roemenië., 1965-1973; 55-56; 1 pak en 1 omslag
          - Nationalisatie van Nederlandse eigendommen, 1965-1973, 55; pak
          - Wetgeving van Roemenië inzake nationalisaties, 1970, 56
        - Stukken betreffende de handelstentoonstellingen in Roemenië., 1965-1974; 57; 1 pak
        - Stukken betreffende het woningbeheer en de volkshuisvesting in Roemenië., 1966-1967; 58; 1 omslag
      - Productie en consumptie, 6.1.4
        - Stukken betreffende de ontwikkelingen in de land- en tuinbouw in Roemenië., 1957-1969; 59-60; 2 omslagen
          - 1957-1964, 59
          - 1965-1969, 60
        - Stukken betreffende nieuwe maatregelen inzake loonsverhoging en belastingverlaging in Roemenië., 1959-1970; 61; 1 omslag
        - Stukken betreffende de ontwikkelingen in de industrie van Roemenië., 1960-1974; 62-65; 4 omslagen
          - Algemeen, 1960-1961, 62
          - Suikerindustrie, 1961, 63
          - Aardolie. 1961-1974, 64-65
            - 1961-1964, 64
            - 1971-1974, 65
        - Stukken betreffende de productieplannen van Roemenië., 1965-1970; 66; 1 pak
    - Migratie, 6.2
      - Stukken betreffende de emigratie van Joden uit Roemenië., 1959-1960; 67; 1 omslag
  - Sociale aangelegenheden, 7
    - Stukken betreffende de hulpverlening van Nederland aan Roemenië bij de watersnoodrampen van 1970 en 1972., 1970-1973; 68; 1 omslag
  - Culturele aangelegenheden, onderwijs, wetenschappen, 8
    - Stukken betreffende de ontwikkeling van het toerisme naar Roemenië., 1959-1963; 69; 1 omslag
    - Stukken betreffende de overeenkomsten van Roemenië met andere landen inzake het gebruik van kernenergie., 1961-1962; 70; 1 omslag
    - Stukken betreffende de culturele betrekkingen van andere landen met Roemenië., 1965-1971; 71; 1 omslag
    - Stukken betreffende de onderwijsmogelijkheden in Roemenië voor de eigen bevolking en voor buitenlanders., 1967-1974; 72; 1 omslag
    - Stukken betreffende de regelingen voor de samenwerking van nationale bibliotheken van andere landen met de Nationale Bibliotheek van Roemenië., 1969; 73; 1 omslag
  - Staatkunde, internationale organisaties, 9
    - Staatkunde, 9.1
      - Binnenlandse staatkunde, 9.1.1
        - Stukken betreffende de binnenlandse politieke ontwikkelingen van Roemenië., 1955-1974; 74-75; 2 pakken
          - 1955-1969, 74
          - 1970-1974, 75
        - Stukken betreffende de wijzigingen in de regeringssamenstelling van Roemenië., 1958-1974; 76; 1 omslag
        - Stukken betreffende de ontwikkeling van het communisme in Roemenië., 1961; 77; 1 omslag
        - Stukken betreffende de wijziging van de Grondwet van Roemenië., 1961; 78; 1 omslag
        - Stukken betreffende de verslagen van de Nederlandse gezant in Roemenië van zijn dienstreizen naar diverse plaatsen in Roemenië., 1961-1964; 79; 1 omslag
        - Stukken betreffende de viering van feestdagen in Roemenië., 1965-1966; 80; 1 omslag
        - Stukken betreffende de parlementsverkiezingen in Roemenië., 1965-1969; 81; 1 omslag
        - Stukken betreffende de voortgang van het IJzeren Poort project in de Donau in Roemenië., 1965-1969; 82; 1 omslag
        - Stukken betreffende de ontwikkelingen van de communistische partij in Roemenië., 1965-1974; 83; 1 pak
        - Stukken betreffende de jaarrapporten over Roemenie over de jaren 1965 - 1974., 1965-1975; 84; 1 pak
        - Stukken betreffende de positie van de kerk in Roemenië., 1965-1977; 85; 1 omslag
      - Buitenlandse betrekkingen, 9.1.2
        - Stukken betreffende de bezoeken van buitenlandse hoogwaardigheidsbekleders aan Roemenië en vice versa., 1958-1975; 86-97; 1 pak en 11 omslagen
          - Bezoeken van buitenlandse hoogwaardigheidsbekleders aan Roemenië en vice versa. 1958-1975, 86-88
            - 1958-1963, 86
            - 1964-1969, 87
            - 1971-1975, 88
          - Bezoeken van Nederlandse hoogwaardigheidsbekleders aan Roemenië. 1966-1974, 89-94
            - Algemeen, 1974, 89
            - Parlementaire delegatie, 1966-1969, 90
            - Minister J. Luns van Buitenlandse Zaken, 1966-1971, 91; pak
            - Minister K. Veringa van Onderwijs, 1968, 92
            - Minister E. Langman van Economische Zaken, 1972, 93
            - Minister J. van Kemenade van Onderwijs en Wetenschappen, 1974, 94
          - Bezoeken van regeringspersonen van Roemenië aan diverse landen. 1971-1975, 95-97; 3 pakken
            - Algemeen, 1971-1975, 95
            - Bezoek van de president van Roemenië, N. Ceaucescu aan Nederland. 1972-1973, 96-97
              - 1972-1973, 96
              - 1973, 97
        - Stukken betreffende de buitenlandse politieke betrekkingen van Roemenië met diverse landen., 1958-1975; 98-160; 4 pakken en 59 omslagen
          - Algemeen. 1960-1974, 98-100
            - 1960-1963, 98
            - 1963-1964, 99
            - 1965-1974, 100; pak
          - Diverse landen, 1965-1975, 101; pak
          - Albanië. 1961-1973, 102-103
            - 1961-1962, 102
            - 1970-1973, 103
          - Algerije. 1962-1974, 104-105
            - 1962, 104
            - 1964-1974, 105
          - Argentinië, 1968-1974, 106
          - Australië, 1969-1971, 107
          - Bangladesh, 1972, 108
          - België, 1966-1974, 109
          - Bulgarije, 1970-1974, 110
          - Burundi, 1968-1971, 111
          - Canada, 1965-1972, 112
          - Centraal-Afrikaanse Republiek, 1970-1974, 113
          - Chili, 1965-1974, 114
          - China. 1958-1974, 115-116
            - 1958-1963, 115
            - 1965-1974, 116
          - Colombia, 1968-1974, 117
          - Costa Rica, 1970-1974, 118
          - Cuba, 1968-1974, 119
          - Denemarken, 1965-1974, 120
          - Egypte, 1966-1974, 121
          - Equador, 1968-1974, 122
          - Finland, 1967-1974, 123
          - Frankrijk, 1965-1974, 124
          - Griekenland, 1966-1974, 125
          - Hongarije. 1961-1974, 126-127
            - 1961-1974, 126
            - 1962, 127
          - India, 1965-1974, 128
          - Indonesië. 1960-1974, 129-130
            - 1960-1963, 129
            - 1965-1974, 130
          - Iran, 1967-1973, 131
          - Israël, 1958-1974, 132
          - Italië, 1966-1974, 133
          - Japan, 1967-1974, 134
          - Joegoslavië, 1965-1973, 135
          - Luxemburg, 1966-1974, 136
          - Maleisië, 1969-1972, 137
          - Marokko, 1969-1974, 138
          - Nederland, 1967-1973, 139; pak
          - Noord-Vietnam, 1965-1973, 140
          - Noorwegen, 1964-1971, 141
          - Oostbloklanden, 1965-1974, 142
          - Oost-Duitsland. 1962-1974, 143-144
            - 1962, 143
            - 1965-1974, 144
          - Oostenrijk, 1965-1974, 145
          - Polen, 1968-1974, 146
          - Sovjet-Unie, 1959-1974, 147; pak
          - Spanje, 1966-1974, 148
          - Sri Lanka, 1966-1974, 149
          - Syrië, 1972-1974, 150
          - Tanzania, 1970-1974, 151
          - Tsjecho-Slowakije, 1966-1974, 152
          - Turkije, 1965-1974, 153
          - Uruguay, 1968-1974, 154
          - Verenigd Koninkrijk, 1965-1974, 155
          - Verenigde Staten, 1964-1974, 156
          - West-Duitsland, 1965-1974, 157
          - Zaïre, 1970-1973, 158
          - Zuid-Slavië (Joegoslavië), 1964, 159
          - Zweden, 1965-1974, 160
        - Stukken betreffende de oprichting van het Roemeens Comité voor samenwerking en wederzijds begrip onder de Balkanvolkeren., 1960; 161; 1 omslag
        - Brief van de Nederlandse ambassadeur in Joegoslavië aan de minister van Buitenlandse Zaken van Nederland inzake de positie van Joegoslavië tussen de communistische staten., 1964; 162; 1 stuk
        - Stukken betreffende de contacten van de Nederlandse ambassadeur in Roemenië met vertegenwoordigers van andere landen., 1964-1971; 163; 1 omslag
        - Stukken betreffende het behartigen van de belangen van Luxemburg door Nederland in Roemenië., 1965-1974; 164; 1 omslag
        - Stukken betreffende de rol van Roemenië inzake de Oost-West betrekkingen., 1966-1974; 165; 1 pak
        - Stukken betreffende de bilaterale consultaties van Nederland met Roemenië., 1970-1974; 166-167; 2 pakken
          - 1970 - 1972 feb., 166
          - 1972 mrt. - 1974, 167
        - Stukken betreffende de voorbereidende conferentie van Europese communistische partijen te Boedapest van 19 - 21 december 1974., 1973-1974; 168; 1 omslag
    - Landsverdediging, 9.2
      - Stukken betreffende de militaire verhoudingen van andere communistische landen met Roemenië., 1958-1963; 169; 1 omslag
      - Stukken betreffende de bevordering van de binnenlandse veiligheid van Roemenië., 1964; 170; 1 omslag
      - Stukken betreffende de reacties van Roemenië op gewapende conflicten in andere landen., 1965-1974; 171; 1 pak
      - Stukken betreffende het Non-proliferatieverdrag Strategic Arms Limitation Talks (SALT)., 1966-1969; 172; 1 omslag
      - Brief aan de Nederlandse minister van Buitenlandse Zaken inzake de deelname van Roemenië aan een conferentie van niet-kernwapenstaten., 1968; 173; 1 stuk
      - Stukken betreffende de deelname van Roemenië aan bijeenkomsten van de Mutual and Balanced Force Reduction (MBFR)., 1973; 174; 1 omslag
      - Stukken betreffende militaire aangelegenheden van Roemenië met Oost en West., 1973; 175; 1 omslag
    - Internationale organisaties, 9.3
      - Stukken betreffende de relatie van Roemenië tot de Council for Mutual Economic Assistance (COMECON)., 1959-1963; 176; 1 omslag
      - Stukken betreffende de deelname van Roemenië aan organisaties van de Verenigde Naties (VN)., 1959-1974; 177-182; 6 omslagen
        - World Health Organization (WHO), 1959-1964, 177
        - United Nations Educational, Scientific and Cultural Organization (UNESCO), 1962-1973, 178
        - Food and Agriculture Organization (FAO), 1965-1973, 179
        - International Labour Organization (ILO), 1966-1969, 180
        - Economic and Social Council (ECOSOC), 1969-1973, 181
        - General Agreement on Tariffs and Trade (GATT), 1969-1974, 182
      - Stukken betreffende de deelname van Roemenië aan internationale conferenties., 1965-1974; 183-186; 2 pakken en 2 omslagen
        - Communistische wereldconferenties, 1965-1969, 183
        - Conferentie over Europese Veiligheid en Samenwerking (CEVS). 1966-1974, 184-186
          - 1966-1969, 184; pak
          - 1970-1973, 185
          - 1972-1974, 186; pak
      - Stukken betreffende de ondertekening van een handelsakkoord met de Benelux., 1965-1974; 187; 1 pak
      - Stukken betreffende het lidmaatschap van Roemenië van het Warschaupact., 1965-1974; 188; 1 omslag
      - Stukken betreffende de verhouding van Roemenië met de Noord-Atlantische Verdragsorganisatie (NAVO)., 1966-1969; 189; 1 omslag
      - Stukken betreffende de verhouding van Roemenië met de Europese Economische Gemeenschap (EEG)., 1971-1975; 190; 1 pak
      - Stukken betreffende de verhouding van de Europese Economische Gemeenschap (EEG) met de Council for Mutual Economic Assistance (Comecon)., 1973-1974; 191; 1 omslag
- Geheim archief, II.
  - Algemeen, 0
    - Dossierinventarissen van het geheim archief van de Nederlandse Ambassade in Roemenië over de periode 1955 - 1974., 1969-1983; 192-193; 2 stukken
      - Periode 1955 - 1964, 1969, 192
      - Periode 1965 - 1974, 1983, 193
  - Organisatie, 1
    - Stukken betreffende het verheffen van het Nederlands Gezantschap in Roemenië tot een ambassade., 1965-1967; 194; 1 omslag
  - Protocol, 2
    - Stukken betreffende het aanbieden van geloofsbrieven van de Nederlandse gezant aan de president van Roemenië., 1961; 195; 1 omslag
  - Verbindingen, 5
    - Stukken betreffende het beantwoorden van Kamervragen inzake de levering van afluisterapparatuur door Philips aan het Hiltonhotel in Roemenië., 1974; 196; 1 omslag
  - Staatkunde, landsverdediging, internationale organisaties, 9
    - Stukken betreffende diverse politieke rapportages inzake Roemenië., 1950-1962; 197; 1 omslag
    - Stukken betreffende de buitenlandse betrekkingen van Nederland met Roemenië., 1967-1974; 198-200; 2 omslagen en 1 stuk
      - Visie van Roemenië op wereldproblemen en de betrekkingen tussen Roemenië en Nederland, 1967-1969, 198
      - Verhouding van Roemenië met China, de Sovjet-Unie en de Verenigde Staten, 1969, 199; stuk
      - Bezoek van Patan, de vice-premier van Roemenië, aan Nederland, 1974, 200
    - Stukken betreffende de verhouding van Roemenië met de Noord-Atlantische Verdragsorganisatie (NAVO)., 1968-1969; 201; 1 omslag
    - Stukken betreffende de landsverdediging van Roemenië., 1969-1973; 202-204; 1 pak en 2 omslagen
      - Deelname van Roemenië aan de Conferentie voor Europese Veiligheid (CEV), 1969-1971, 202
      - Defensiepolitiek van Roemenië, 1969-1973, 203
      - Deelname van Roemenië aan militaire oefeningen van de Warschaupact-landen, 1970-1973, 204; pak